【裁判字號】    89,台上,1932
【裁判日期】    890413
【裁判案由】    違反槍砲彈藥刀械管制條例
【裁判全文】
最高法院刑事判決                              八十九年度台上字第一九三二號
    上  訴  人  甲○○
右上訴人因違反槍砲彈藥刀械管制條例案件，不服台灣高等法院中華民國八十八年十
二月十四日第二審判決（八十八年度上訴字第四○二二號，起訴案號：台灣新竹地方
法院檢察署八十八年度偵緝字第三三五號），提起上訴，本院判決如左：
    主  文
上訴駁回。
    理  由
按刑事訴訟法第三百七十七條規定，上訴於第三審法院，非以判決違背法令為理由，
不得為之。是提起第三審上訴，應以原判決違背法令為理由，係屬法定要件。如果上
訴理由狀並未依據卷內訴訟資料，具體指摘原判決不適用何種法則或如何適用不當，
或所指摘原判決違法情事，顯與法律規定得為第三審上訴理由之違法情形，不相適合
時，均應認其上訴為違背法律上之程式，予以駁回。本件原判決綜合調查證據之結果
，認上訴人甲○○犯有修正後槍砲彈藥刀械管制條例第十一條第四項未經許可，持有
可發射子彈具有殺傷力之改造手槍罪（為累犯）之事實，因認第一審判決論上訴人以
上開罪名，並依刑法第四十七條累犯之規定加重其刑後，量處有期徒刑壹年陸月，併
科罰金新台幣壹拾萬元，罰金部分並諭知易服勞役之折算標準；扣案改造手槍壹支沒
收，已引用第一審判決書所記載之事實、證據及理由，詳認定犯罪事實之依據及憑
以認定之理由，並對上訴人否認犯罪之辯詞，如何不足採信，均已依據卷內資料予以
指駁及說明，從形式上觀察，原判決並無違背法令情形。上訴意旨謂：上訴人於民國
八十二年間，即持有扣案之改造手槍一支，直至八十八年四月間被查獲為止，未曾持
以作姦犯科，只單純想以之打飛鼠，另方面亦害怕交出槍枝，恐招惹無謂之麻煩等語
，係就原判決已詳為論斷與說明之事項，再為事實上之爭執，殊非適法之第三審上訴
理由。又持有槍枝，乃行為之繼續，上訴人持有扣案槍枝固始於八十二年間，但其持
有行為則繼續至八十八年四月間，始為警查獲，而槍砲彈藥刀械管制條例業於八十六
年十一月二十四日修正公布，自同年月二十六日生效，從而，原判決適用修正後之該
條例第十一條第四項論罪科刑，其適用法律洵無違誤。至刑法第五十九條之酌量減輕
其刑，必於犯罪之情狀，在客觀上足以引起一般同情，認為即予宣告法定低度刑期，
猶嫌過重者，始有其適用。上訴人長期持有改造槍枝，於政府宣示鼓勵自動報繳期間
，仍不報繳，雖未曾持以作姦犯科，但對社會安全秩序仍潛存危險，原判決未適用刑
法第五十九條規定，酌量減輕其刑，亦難謂有不適用法則之違法。此外，上訴人徒憑
己意，對原審職權之適法行使及原判決理由已詳為論斷之事項，任意爭辯，顯與法定
上訴第三審之形式要件不符，其上訴違背法律上之程式，應予駁回。
據上論結，應依刑事訴訟法第三百九十五條前段，判決如主文。
中      華      民      國    八十九    年      四      月     十三     日
                              最高法院刑事第七庭
                                  審判長法官  謝  家  鶴
                                        法官  洪  文  章
                                        法官  花  滿  堂
                                        法官  陳  世  淙
                                        法官  洪  佳  濱
      右正本證明與原本無異
                                              書  記  官
中      華      民      國    八十九    年      四      月    二十五    日


司法院資訊處製作；財團法人民間司法改革基金會備份。
